【裁判字號】    95,上訴,1521
【裁判日期】    950926
【裁判案由】    違反毒品危害防制條例
【裁判全文】
臺灣高等法院高雄分院刑事判決        95年度上訴字第1521號
上  訴  人  臺灣高雄地方法院檢察署檢察官
被      告  甲○○
上列上訴人因被告違反毒品危害防制條例案件，不服臺灣高雄地
方法院95年度訴字第1955號中華民國95年6月29日第一審判決（
起訴案號：臺灣高雄地方法院檢察署95年度毒偵字第3924號），
提起上訴，及移送併案（案號：同署95年毒偵字第5463號），本
院判決如下：
    主  文
原判決撤銷。
甲○○連續施用第一級毒品，處有期徒刑捌月。扣案殘留第一級
毒品海洛因之殘渣袋壹只及注射針筒壹支，均沒收銷燬。
    事  實
一、甲○○前因施用毒品案件，經台灣高雄地方法院以93年度毒
    聲字第821 號裁定令入戒治處所施以強制戒治，於民國94年
    5 月14日戒治期滿釋放，由臺灣高雄地方法院檢察署於94年
    6 月3 日以94年度戒毒偵字第302 號為不起訴處分確定。詎
    甲○○仍未戒除毒癮，復基於施用第一級毒品海洛因之概括
    犯意，自95年3 月初某日起至同年4 月21日8 時許止，在其
    位於高雄縣鳳山市○○○路70巷1 弄7 號7 樓之住處房間內
    ，將少許海洛因摻水後，以針筒注射之方式，平均每天施用
    2 至3 次頻率，連續施用第一級毒品海洛因多次，嗣先後為
    警於(一)95年4 月18日下午3 時15分許，在高雄縣鳳山市○○
    ○路70巷巷口查獲，並扣得殘留第一級毒品海洛因殘渣之殘
    渣袋1 只、注射針筒1 支；(二)於95年4 月22日1 時15分許，
    在鳳山市金鳳凰賓館311 號房，為警以列管毒品人口行方不
    明程序在警局採尿送驗，結果呈嗎啡陽性反應而再查獲。
二、案經高雄縣政府警察局鳳山分局報告臺灣高雄地方法院檢察
    署檢察官偵查起訴及移送併案審理。
    理  由
壹、程序方面
    本件被告甲○○（下稱被告）所犯係死刑、無期徒刑、最輕
    本刑為3 年以上有期徒刑以外之罪，其就被訴事實為有罪之
    陳述，經告知簡式審判程序之旨，並聽取公訴人、被告之意
    見後，本院認為適宜進行簡式審判程序，合先敘明。
貳、實體方面
一、上揭犯罪事實，業據被告於本院審理時坦承不諱，且其2 次
    為警查獲所採尿液，經送驗結果呈有嗎啡陽性反應，此有臺
    灣檢驗科技股份有限公司95年5 月2 日編號kＺ00000000000
    濫用藥物尿液檢驗報告及長榮大學95年5 月10日檢體編號
    503001確認報告各1 紙附卷可稽，並有扣案之殘渣袋1 只、
    注射針筒1 支足憑，而上開扣案之殘渣袋1 只、注射針筒1
    支經送鑑定結果，均殘留第一級毒品海洛因之殘渣無誤，有
    高雄醫學大學附設中和紀念醫院95年6 月20日編號0000-000
    、0000-000號檢驗報告各1 紙在卷可考。又被告前因施用毒
    品案件，經原審以93年度毒聲字第821 號裁定令入戒治處所
    施以強制戒治，於94年5 月14日戒治期滿釋放，由臺灣高雄
    地方法院檢察署於94年6 月3 日以94年度戒毒偵字第302 號
    為不起訴處分確定，有該不起訴處分書、本院被告前案紀錄
    表及臺灣高雄地方法院檢察署刑案資料查註紀錄表各1 份在
    卷足參，是被告於強制戒治執行完畢釋放後，5 年內再為施
    用毒品犯行，堪以認定，自應予依法論科。
二、按海洛因為毒品危害防制條例第2 條第2 項第1 款所明定之
    第一級毒品，是核被告所為，係犯同條例第10條第1 項之施
    用第一級毒品罪。被告施用第一級毒品前後持有第一級毒品
    海洛因之行為，為施用第一級毒品之行為所吸收，不另論罪
    。被告先後多次施用第一級毒品行為，時間緊接，方法相同
    ，所犯係同一罪名之罪，顯係基於概括犯意為之，應依連續
    犯規定論以一罪。又被告行為後，刑法第56條連續犯之規定
    ，業於94年1 月7 日修正公布刪除，並於95年7 月1 日施行
    ，則被告之犯行，因行為後新法業已刪除連續犯之規定，此
    刪除雖非犯罪構成要件之變更，但顯已影響行為人刑罰之法
    律效果，自屬法律有變更，依新法第2 條第1 項規定，比較
    新、舊法結果，仍應適用較有利於被告之行為時法律即舊法
    論以連續犯（最高法院95年第8 次刑事庭會議決議參照）。
    又檢察官雖僅起訴被告於95年4 月18日12時許，在其鳳山住
    處，施用第一級毒品海洛因犯行，而未就其餘犯行起訴，惟
    其餘犯行與起訴事實，具有連續犯之裁判上一罪之關係，為
    起訴效力所及，本院自應併予審理。
三、原審據以論處被告罪刑，固非無見；惟查原審未及就併案即
    95年4 月19日起至同月21日8 時許止施用第一級毒品犯行部
    分併予審理，尚有未合，檢察官以併案部分與起訴部分有裁
    判上一罪關係，為起訴效力所及，原審就此部分未及併予審
    酌，指摘原判決不當，提起上訴，為有理由，自應由本院將
    原判決撤銷改判。爰審酌被告前因犯毒品危害防制條例案件
    經強制戒治執行完畢釋放後，仍未能徹底戒絕毒品，顯見意
    志不堅，惟念其施用毒品之次數、時間久暫及施用毒品乃自
    戕一己之身體健康，尚未對他人造成危害，且犯後已坦承犯
    行，表示戒除決心，態度尚可等一切情狀，爰量處如主文第
    2 項所示之刑。扣案之殘渣袋1 只及注射針筒1 支，均殘留
    第一級毒品海洛因之殘渣，無法析離，應與查獲之毒品同視
    ，均應依毒品危害防制條例第18條第1 項前段規定沒收銷燬
    之。
據上論結，應依刑事訴訟法第369 條第1 項前段、第364 條、第
299 條第1 項前段、第273 條之1 第1 項，毒品危害防制條例第
10條第1 項、第18條第1 項前段，刑法第2 條第1 項前段、第11
條前段、修正前刑法第56條，判決如主文。
本案經檢察官沈紹嘉到庭執行職務。
中    華    民    國    95    年    9     月    26    日
                  刑事第七庭    審判長法  官  莊飛宗
                                      法  官  黃憲文
                                      法  官  黃三友
以上正本證明與原本無異。
如不服本判決，應於判決送達後10日內向本院提出上訴狀，其未
敘述理由者並應於提出上訴狀後10日內向本院補提理由書（應附
繕本）。
中    華    民    國    95    年    9     月    26    日
                                      書記官  陳曼智
附錄本案論罪科刑法條：
毒品危害防制條例第10條
施用第一級毒品者，處 6 月以上 5 年以下有期徒刑。


司法院資訊處製作；財團法人民間司法改革基金會備份。
